【裁判字號】    89,上訴,236
【裁判日期】    890608
【裁判案由】    偽造文書等
【裁判全文】
臺灣高等法院臺中分院刑事判決                    八十九年度上訴字第二三六號
    上  訴  人
    即  被  告  乙○○
    選任辯護人  羅豐胤
                黃幼蘭
右上訴人因違反電信法等案件，不服台灣台中地方法院中華民國八十八年十一月十一
日第一審判決（民國八十八年度訴字第一八七二號，起訴案號：台灣台中地方法院檢
察署民國八十八年度偵字第一六七四一號），提起上訴，本院判決如左：
    主    文
上訴駁回。
乙○○緩刑肆年。
    事實及理由
一、本案經本院審理結果，認第一審判決之認事用法及量刑均無不當，應予維持，並
    引用第一審判決書記載之事實、證據及理由（如附件）。
二、上訴人即被告（以下簡稱被告）乙○○在本院未提出其他有利之證據及辯解，其
    上訴意旨空言指摘原判決不當，為無理由，應予駁回。查被告素行良好，未曾受
    有期徒刑以上刑之宣告，有本院被告全國前案紀錄表在卷可稽，其於本院審理時
    ，已能供認犯行，知所悔改，並繳交其所盜打之費用，有其提出之收據在卷可參
    ，本院認其經此次刑之宣告，當知所警愓而無再犯之虞，為期遷善，故本院認為
    被告所受上開刑之宣告，以暫不執行為適當，爰併予宣告緩刑肆年，以啟自新。
三、被告經合法傳喚，無正當之理由無故不到庭，爰不待其陳述，逕行判決，附此敘
    明。
四、據上論斷，應依刑事訴訟法第三百七十一條、第三百七十三條、第三百六十八條
    ，刑法第七十四條第一款判決如主文。
本案經檢察官丙○○到庭執行職務。
中    華    民    國    八    十    九    年      六      月      八    日
                                  臺灣高等法院臺中分院刑事第十庭
                                        審判長法  官  林  照  明
                                              法  官  曾  謀  貴
                                              法  官  李  寶  堂
右正本證明與原本無異。
如不服本判決應於收受送達後十日內向本院提出上訴書狀，其未述上訴之理由者並
得於提起上訴後十日內向本院補提理由書（均須按他造當事人之人數附繕本）。
                                              書記官  蕭  玉  真
中      華      民      國    八十九     年      六       月     九     日
                                                                        Ｆ
附件：
台灣台中地方法院刑事判決                        八十八年度訴字第一八二七號
    公  訴  人  台灣台中地方法院檢察署檢察官
    被      告  乙○○  女  二十四歲（民國○○○年○○月○○日生）
                        身分證統一編號：Ｚ000000000號
                        住台中市○區○○街二○七號
                        送台中市○○區○○路一巷二三號
    選任辯護人  熊賢祺律師
右列被告因違反電信法案件，經檢察官提起公訴（八十八年度偵字第一六七四一號）
，本院判決如左：
    主  文
乙○○連續行使偽造私文書，足以生損害於他人，處有期徒刑陸月。
盜拷之行動電話通訊設備沒收。
    事  實
一、乙○○於民國八十七年六月間，透過不詳方法取得內部有燒拷電話號碼0000
    00000號（係甲○○以其名義向中華電信公司所申請，而僅甲○○本人有權
    透過該號碼，以無線方式使用中華電信股份有限公司〔下稱中華電信公司〕所提
    供之電信設備對外通訊）之盜拷行動電話通訊設備（未扣案，詳細構造不詳），
    竟基於概括之犯意，意圖為自己不法之利益，明知上開內部有燒拷電話號碼00
    0000000號之行動電話電信設備，係他人所申請使用之電話號碼，而由不
    詳之人擅自將甲○○所申請使用之行動電話之電子序號及內碼等，燒錄於盜拷行
    動電話機上，在未經甲○○及中華電信公司之同意或授權，連續於如附件一所示
    之時間，在不詳之地點，擅自以無線方式，盜用該門號之行動電話電信設備通訊
    多次（詳如附件所示），其間每次均配合原需中華電信公司方有權製作（或授權
    他人）該行動電話機之電子序號及內碼等，再以撥打上開電話話碼之方式，將之
    輸錄於上開電信設備之電腦電磁紀錄內，再透過無線傳訊方式，供中華電信公司
    之電腦網路交換控制中心比對查核，而中華電信公司均對於其透過上開盜拷之電
    信設備所輸入之資料均無從辨識其真偽，而均准許該行動電話電信設備之使用者
    通訊，已足生損害於中華電信公司對行動電話管理之正確性及甲○○本人，乙○
    ○並獲取附件所示各筆免費使用無線電話通訊之利益（各筆金額詳如附件所示）
    ，嗣經電信警察隊第二中隊獲報後查知上情。
二、案經交通部電信總局移送台灣台中地方法院檢察署檢察官偵查起訴。
    理  由
一、訊據被告乙○○矢口否認何行使偽造文書及電信法等罪行，辯稱：伊並未曾使用
    上述號碼之行動電話云云。惟查：（一）被告盜用000000000號行動電
    話之方法，均係以被告所申請持用之000000000呼叫器號碼加以呼叫後
    ，被告再以000000000電話盜撥回應，且000000000電話於八
    十七年六月份之通聯紀錄中，有數十通係撥號至家庭用戶○四─0000000
    即被告前夫連宏明住處，有000000000及○四─0000000號電話
    之通聯紀錄二冊在卷可查，訊據連宏明及其父連有福均於偵查中證稱：0000
    00000呼叫器確係被告乙○○所持用，而渠於八十七年六月間亦確以上述方
    式與被告聯絡等語，（二）被告雖辯稱伊已多年未使用000000000號呼
    叫器，惟查該呼叫器號碼確由被告自八十二年一月六日申請租用，迄八十七年十
    二月七日始因欠費停機，有中華電信公司查覆本署函文附該呼叫器異動資料在卷
    可憑，另質諸證人連宏明又於偵查中結證稱：伊於八十七年六月間有以0000
    00000號呼叫器呼叫被告乙○○等語，足認該呼叫器確由被告使用無訛，（
    三）再詰之證人陳慶仲於警訊中供稱：伊與被告乙○○為四、五個月之同事關係
    ，並負責接送她上下班，且需要送貨品與客戶之時，000000000行動電
    話於八十七年六月間撥號至伊所申請使用之0000000000之行動電話機
    達二十餘通以上，均係被告乙○○打給伊，受話者亦為伊本人，而於八十七年六
    月份知道乙○○持有一支行動電話，當時號碼她也不肯說，只留給伊呼叫器號碼
    等語，雖證人陳慶仲事後應被告之邀親自到庭作證時又改稱：伊呼叫被告，她有
    回的很少，也有直接打回公司，且被告可能均透過公司的電話或同事再打給伊，
    且伊當時用何呼叫器呼叫被告伊已不記得云云，均係避重就輕之詞，顯有迴護被
    告之嫌，委不足採信。綜上所述，被告所辯均不足採信，事證明確，其犯行堪予
    認定，應依法論科。
二、按行動電話機之電子序號及內碼等，係收機製造廠商及行動電話通信業者（如中
    華電信公司等）方有權製作（或授權他人），將之輸錄於行動電話手機之電腦電
    磁紀錄內，供行動電話通訊業者之電腦網路交換控制中心比對查核，以決定是否
    准許該手機使用者通訊之用，合於永續狀態中表示一定用意證明，而應以刑法上
    之文書論，亦即刑法第二百二十條第二項（即修正前之刑法第二百二十條）、第
    二百十條之準文書，被告明知其為盜拷之行動電話機，仍予以盜打，核其所為係
    犯刑法第二百十六條、第二百二十條第二項、第二百十條之行使偽造私文書罪及
    電信法第五十六條第一項之罪（參考最高法院八十八年第一次刑事庭會議紀錄）
    。另被告行為後，電信法第五十六條第一項已於八十八年十一月三日經總統公布
    修正，並於同年月五日生效，比較修正前之條文規定：意圖為自己或第三人不法
    之利益，以有線、無線或其他電磁方式，盜接或盜用他人電信設備通信者，處五
    年以下有期徒刑，得併科新臺幣十五萬元以下罰金；修正後之條文規定：意圖為
    自己或第三人不法之利益，以有線、無線或其他電磁方式，盜接或盜用他人電信
    設備通信者，處五年以下有期徒刑，得併科新臺幣一百五十萬元以下罰金，自以
    修正前之條文較有利於被告，應依刑法第二條第一項但書之規定，適用有利於被
    告之法律，附此敘明。被告前後多次行使偽造私文書之行為及違反修正前電信法
    第五十六條第一項之犯行，均係時間緊接，犯意概括，所犯構成要件相同，為連
    續犯，依刑法第五十六條規定，以一罪論，並加重其刑。其所犯之行使偽造私文
    書罪及違反修正前之電信法之犯行，係一行為觸犯數罪名，為想像競合犯，應從
    一重以行使偽造私文書之行為罪處斷，公訴人就被告所犯之行使偽造文書之犯行
    ，於起訴法條及起訴事實雖未論及，該部份既與起訴之違反電信法之犯行部份，
    屬想像競合犯裁判上一罪之關係，基於審判不可分之原則，本院自得一併加以審
    究，附此敘明。爰審酌被告犯罪之動機、目的、手段、對被害人所生之損害程度
    及犯罪後否認犯行，圖飾矯卸等一切情狀，量處如主文所示之刑。被告所使用之
    盜拷之通訊設備系屬被告犯修正前電信法第五十六條第一項之罪所用之電信器材
    ，應不問屬犯人與否，依電信法第六十條之規定對之宣告沒收，附此敘明。
據上論斷，應依刑事訴訟法第二百九十九條第一項前段，修正前電信法第五十六條第
一項、第六十條、刑法第十一條前段、第二條第一項但書、第二百十六條、第二百二
十條第二項、第二百十條、第五十六條、第五十五條，判決如主文。
本案經檢察官林豐文到庭執行職務。
中    華    民    國    八十八    年      十一      月        十一      日
                            台灣台中地方法院刑事第四庭
          法  官  許  石  慶
右正本證明與原本無異。
如不服本判決，應於送達後十日內向本院提出上訴狀(須附繕本)，上訴於台灣高等
法院台中分院。
                                書記官
中    華    民    國    八十八    年      十一      月        十六      日
附錄論罪科刑法條
修正前電信法第五十六條第一項：
意圖為自己或第三人不法之利益，以有線、無線或其他電磁方式，盜接或盜用他人電
信設備通信者，處五年以下有期徒刑、拘役或科或併科新臺幣十五萬元以下罰金。
刑法第二百十條
偽造、變造私文書，足以生損害於公眾或他人者，處五年以下有期徒刑。
刑法第二百十六條
行使第二百十條至第二百十五條之文書者，依偽造、變造文書或登載不實事項或使登
載不實事項之規定處斷。
                                                                        Ｆ


司法院資訊處製作；財團法人民間司法改革基金會備份。
